【裁判字號】    90,易,468
【裁判日期】    900509
【裁判案由】    毒品危害防制條例
【裁判全文】
臺灣臺南地方法院刑事判決                            九十年度易字第四六八號
    公  訴  人  臺灣台南地方法院檢察署檢察官
    被      告  甲○○
右列被告因違反毒品危害防制條例案件，茲經檢察官提起公訴 (八十九年度偵字第三
一九○號)，本院判決如左：
    主  文
甲○○施用第二級毒品，累犯，處有期徒刑壹年。
    事  實
一、甲○○曾因違反麻醉藥品管條例案件，經台灣雲林地方法院判處有期徒刑六月，
    於八十五年二月十八日執行完畢，又因違反動產擔保交易法案件，經台灣高等法
    院台南分院判處有期徒刑六月，於八十九年五月二十九日執行完畢，仍不知悔悟
    。其前因施用毒品案件，經依本院以八十七年度毒聲字第十二號裁定送觀察、勒
    戒後，認無繼續施用毒品之傾向，業經台灣台南地方法院檢察署檢察官於民國八
    十七年十二月八日，以八十七年度偵緝字第四０四號、八十七年度偵字第二五三
    九號案件為不起訴處分確定。其復於五年內即八十八年三月十九日或之前四日內
    ，在不詳地點，以不詳方式施用第二級毒品安非他命，嗣於八十八年三月十九日
    二十時四十五分許，在台南市○○街七十七巷五十七號為警查獲，經本院以八十
    八年度毒聲字第一四九一號裁定送觀察、勒戒後，認有繼續施用毒品傾向，嗣經
    台灣高等法院台南分院以八十九年度上易字第一八九六號判處有期徒刑十月確定
    。惟甲○○仍不知悔改，於八十九年八月一日前四日內之不詳時間，在台南地區
    之不詳地點，非法施用第二級毒品安非他命，經警方於八十九年八月一日十九時
    許，在台南市○○路與西門路口查獲，經警對甲○○採尿送驗結果呈安非他命陽
    性反應。
二、案經台南縣警察局永康分局報請台灣台南地方法院檢察署檢察官偵查起訴。
    理  由
一、訊據被告甲○○矢口否認有右揭施用毒品之行為，辯稱：伊只跟別人喝茶，沒有
    施用毒品云云。然查被告經警採尿送驗結果呈安非他命陽性反應，有台南縣衛生
    局出具之尿液檢驗報告一份附卷可稽，按安非他命經投與人體後，約百分之七十
    於二十四小時內自尿中排出，約百分之九十於九十六小時內，自尿中排出，其吸
    食時間距採集時間最長不會超過四日，已據行政院衛生署藥物食品檢驗局於八十
    一年二月八日以（八一）藥檢壹字第一一五六號函敘明白，足認被告於查獲前數
    日（九十六小時）內之某時有前揭吸食安非他命之犯行，被告所辯顯不足採，其
    施用毒品犯行，應堪認定。此外，復有本院八十七年度毒聲字第十二號裁定、台
    灣台南地方法院檢察署八十七年度偵緝字第四０四號不起訴處分書、台灣高等法
    院台南分院八十九年度上易字第一八九六號判決書、台灣台南地方法院檢察署刑
    案資料查註紀錄表、法務部全國檢察官線上查詢刑案人犯在監所最新資料系統～
    查詢結果、台灣高等法院被告全國前案紀錄表各一份在卷可稽。按犯毒品危害防
    制條例第十條之罪者，經觀察、勒戒後，無繼續施用毒品傾向，經檢察官為不起
    訴處分，五年內三犯者，不適用由檢察官應先將被告送勒戒處所觀察、勒戒之規
    定，但應由檢察官聲請法院裁定先入戒治處所施以強制戒治，此為毒品危害防制
    條例第二十條第三項、第二十三條第二項規定甚明。又依上前述規定，予以自新
    之機會後五年內，若再施用毒品經觀察、勒戒後，有繼續施用之傾向者，則依一
    般刑事訴訟程序處理，此亦為毒品危害防制條例第二十條第三項之立法理由所載
    述。查本件被告前因施用毒品案件，經檢察官聲請將被告送觀察、勒戒後，無繼
    續施用毒品傾向，經檢察官為不起訴處分，復於五年內再施用第二級毒品，經台
    灣高等法院台南分院判處有期徒刑十月確定，已如前述，其再為本件施用毒品之
    犯行，已是第三次犯毒品危害防制條例第十條之罪，揆諸前揭條文及立法理由說
    明，本件自應依一般刑事訴訟案件程序處理，而被告確於五年內再犯毒品危害防
    制條例第十條之罪，已如前述，本件罪證明確，應予依法論科。
二、按安非他命係第二級毒品，毒品危害防制條例第二條第一項第一款定有明文。核
    被告施用安非他命之犯行，係犯毒品危害防制條例第十條第二項之施用第二級毒
    品罪。被告施用第二級毒品前後之持有毒品行為應為高度之施用行為所吸收，不
    另論罪。查被告甲○○曾因違反麻醉藥品管條例案件，經台灣雲林地方法院判處
    有期徒刑六月，於八十五年二月十八日執行完畢，又因違反動產擔保交易法案件
    ，經台灣高等法院台南分院判處有期徒刑六月，於八十九年五月二十九日執行完
    畢，有台灣高等法院被告全國前案紀錄表、台灣台南地方法院檢察署刑案資料查
    註紀錄表各一份在卷可按，其於五年以內再犯本件有期徒刑以上之本罪，為累犯
    ，依刑法第四十七條規定，加重其刑。爰審酌被告曾因施用安非他命而受矯正多
    次，竟於五年內內再施用安非他命，然其本質仍屬「病犯」，僅戕害其自身身心
    ，尚未生巨大危害於整體社會，及其犯罪之動機、目的、手段、其品行智識程度
    、生活狀況、犯罪後態度等一切情狀，量處如主文所示之刑，以資懲儆。
三、起訴書所載被告經警於八十九年八月一日十九時，在台南市○○路與西門路口查
    獲，經警對甲○○採尿送驗結果呈安非他命陽性反應，經依本院八十八年度毒聲
    字第一四九一號裁定送觀察、勒戒後，認有繼續施用毒品之傾向等語，尚有違誤
    ，附此指明。
據上論斷，應依刑事訴訟法第二百九十九條第一項，毒品危害防制條例第十條第二項
，刑法第十一條前段、第四十七條，判決如主文。
中    華    民    國        九十    年      五        月        九      日
                              臺灣臺南地方法院刑事第五庭
                                  法官  謝瑞龍
右正本證明與原本無異。
如不服本判決，應於送達後十日內向本院提出上訴狀（應附繕本）。
                                  書記官 黃國晉
中    華    民    國        九十    年      五        月        九      日
附錄本案論罪科刑法條全文：
毒品危害防制條例第十條第二項：
施用第二級毒品者，處三年以下有期徒刑。


司法院資訊處製作；財團法人民間司法改革基金會備份。
